【裁判字號】    99,消債更,19
【裁判日期】    991022
【裁判案由】    聲請更生程序
【裁判全文】
臺灣苗栗地方法院民事裁定            99年度消債更字第19號
聲  請  人  甲○○
即  債務人
上列當事人因消費者債務清理事件聲請更生，並聲請保全處分，
本院裁定如下：
    主  文
更生及保全處分之聲請均駁回。
聲請費用新臺幣壹仟元由聲請人負擔。
    理  由
一、按債務人對於金融機構因消費借貸、自用住宅借款、信用卡
    或現金卡契約而負債務，在聲請更生或清算前，應提出債權
    人清冊，以書面向最大債權金融機構請求協商債務清償方案
    ，並表明共同協商之意旨。且聲請更生事件，經法院通知，
    債務人拒絕提出關係文件或為財產變動狀況之報告，應駁回
    更生之聲請。又聲請更生或清算不合程式或不備其他要件者
    ，法院應以裁定駁回之，但其情形可以補正者，法院應定期
    間先命補正，消費者債務清理條例第151 條第1 項、第44條
    、第46條第3 款及第8 條分別定有明文。
二、查本件聲請人具狀聲請更生，主張其於消費者債務清理條例
    施行後，曾以書面向最大債權金融機構請求共同協商債務清
    償方案，惟協商不成立，並同時提出前置協商不成立通知書
    、財產及收入狀況說明書、每月支出明細、債權人清冊、債
    務人清冊、聯合徵信中心當事人綜合信用報告等；惟聲請人
    所檢附之上開資料，經核其內容乃未齊備，有命補正如附件
    所示資料之必要，前經本院於民國99年9 月30日以裁定命聲
    請人於5 日內補正，該裁定於99年10月6 日合法送達聲請人
    ，有該裁定送達證書在卷足稽。詎聲請人迄今猶未具狀補正
    文件及說明，揆諸首開說明，應駁回本件更生之聲請。又本
    件雖經本院裁定駁回，惟聲請人如確有合於消費者債務清理
    條例規定得聲請更生之情形，仍得依法檢齊各項文件再行聲
    請更生，併予敘明。
三、本件更生之聲請既經駁回，則聲請人保全處分之聲請即失所
    附麗，應一併駁回，爰裁定如主文。
中    華    民    國    99    年    10    月    22    日
                      民事庭法  官  游欣怡
上為正本係照原本作成。
如不服本裁定，應於裁定送達後10日內，以書狀向本院提出抗告
，並繳納抗告費新臺幣1千元。
                            書記官  張宏賓
中    華    民    國    99    年    10    月    22    日
附件：
一、聲請人於狀內所陳報之債權人為新光銀行股份有限公司、富
    邦銀行股份有限公司、中國信託銀行股份有限公司及富邦人
    壽股份有限公司，惟就聲請人所附之財團法人金融聯合徵信
    中心信用報告所記載之債權人則僅有中國信託銀行股份有限
    公司及富邦人壽股份有限公司，請聲請人重新據實陳報債權
    人究竟為何（含非金融機構債權人）及債務總金額。
二、聲請人記載對於富邦人壽股份有限公司所負之債務為房屋貸
    款，目前已遭法拍云云，請陳報該件法拍之執行法院及案號
    為何，並說明房屋購買總價及繳款狀況。
三、陳報聲請人配偶黃金忠97年、98年所得資料清單、最新全國
    財產稅總歸戶查詢清單及99年1 月1 日起至今之收入狀況（
    如有子女並一併陳報）。
四、陳報聲請人全戶戶籍謄本（記事欄勿省略）及97、98年所得
    資料清單。
五、聲請人每月必要支出費用之各項（包含房租、交通支出、生
    活費、電話費、保險費等）相關收據等證明文件。
六、依聲請人檢附之財團法人金融聯合徵信中心信用報告，明列
    聲請人曾任「獨領風騷服飾店」之負責人，請說明營業狀況
    並提出近5 年內之營利事業所得稅申報書及營業人營業稅額
    申報書。
七、提出聲請人所有存摺（包括證券集保存摺）封面及內頁，並
    敘明是否購買股票、基金等交易情形，如有，則請提出臺灣
    集中保管結算所股份有限公司（地址：臺北市松山區○○○
    路363 號11樓，電話：00-00000000 ）所出具之97年1 月迄
    今之集保戶異動及餘額資料明細表。
八、提出聲請人及配偶之勞工保險被保險人投保資料表（報表代
    號：TC0130、TC0140）、97年迄今之全民健康保險投保明細
    表。
九、聲請人主張最大清償銀行希望聲請人每月清償新臺幣（下同
    ）10,000元，惟扣除必要生活費用及上開10,000元，不足以
    清償其他債權人之債權金額等語，請聲請人據實陳報非金融
    機構債權人究竟為何及債務總金額，並提出證據證明之。

司法院資訊處製作；財團法人民間司法改革基金會備份。
